【裁判字號】    98,訴,848
【裁判日期】    990521
【裁判案由】    毒品危害防制條例等
【裁判全文】
臺灣高雄地方法院刑事判決               98年度訴字第848號
公  訴  人  臺灣高雄地方法院檢察署檢察官
被      告  甲○○
            丙○○
            庚○○
上  一  人
指定辯護人  宋明政 律師
被      告  丁○○
選任辯護人  張賜龍律師
選任辯護人  陳靜娟律師
上列被告因毒品危害防制條例等案件，經檢察官提起公訴（96年
度偵字第34270 號），本院判決如下：
    主  文
甲○○成年人與少年共同犯傷害罪，累犯，處有期徒刑肆月，如
易科罰金，以新臺幣壹仟元折算壹日。
丙○○共同犯傷害罪，處有期徒刑參月，如易科罰金，以新臺幣
壹仟元折算壹日。
丁○○犯如附表甲所示之罪，各處如附表甲「主文」欄所示之刑
（於附表甲各罪宣告刑之後，應沒收之物，各如附表甲所載）。
應執行有期徒刑壹拾肆年；未扣案之販賣毒品所得新臺幣壹萬伍
仟柒佰元沒收，如全部或一部不能沒收時，以其財產抵償之；未
扣案附掛門號0000000000號及0000000000號之行動電話各壹支，
均沒收，如全部或一部不能沒收時，追徵其價額。
庚○○犯如附表乙所示之罪，各處如附表乙「主文」欄所示之刑
（於附表乙各罪宣告刑之後，應沒收之物，各如附表乙所載）。
應執行有期徒刑陸年；扣案之MDMA壹拾顆沒收銷燬之；愷他命（
合計驗餘淨重參點壹柒貳公克，連同包裝袋陸只）沒收；未扣案
之販賣毒品所得新臺幣壹仟參佰肆拾元，應與陳○○連帶沒收，
如全部或一部不能沒收時，以其等財產抵償之；未扣案附掛門號
0000000000之行動電話壹支沒收，如全部或一部不能沒收時，追
徵其價額。
    事  實
一、甲○○係民國61年8 月1 日出生，於行為時為成年人，前於
    95年間因賭博案件，經本院判處有期徒刑3 月確定，並於96
    年5 月9 日易科罰金執行完畢，詎仍不知悔改，竟於96年7
    月25日凌晨2 時30分許，在高雄市○○區○○路8 號原為乙○○經營之「將福財燒烤店」內，見辛○○已數度登門挑釁
    且態度囂張，遂經乙○○（經本院通緝，俟到案後，再行審
    結）號召，與丙○○（77年12月16日出生，於行為時未滿20
    歲，為未成年人）、庚○○（77年3 月7 日出生，於行為時
    未滿20歲，為未成年人）、丁○○（77年12月22日出生，於
    行為時未滿20歲，為未成年人）、陳○○（即起訴書之甲男
    ，民國78年12月生，於行為時為12歲以上未滿18歲之少年，
    經臺灣高雄少年法院另案判決確定），共同基於傷害之犯意
    聯絡，由乙○○、丙○○、丁○○徒手毆打辛○○，甲○○
    並手持木製棒球棒毆打辛○○，致辛○○受有頭皮撕裂傷（
    6 公分×0.5 公分×0.5 公分）、左手肘擦傷（1 公分×0.
    5 公分）之傷害。
二、丁○○明知甲基安非他命、MDMA（俗稱搖頭丸）、愷他命（
    俗稱K 他命）、硝甲西泮（俗稱一粒眠、紅豆）係分別經毒
    品危害防制條例第2 條第2 項第2 款、第3 款規定列管之第
    二級、第三級毒品，不得非法持有、販賣，竟基於販賣甲基
    安非他命、MDMA、愷他命、硝甲西泮以營利之犯意，先於不
    詳時間、處所向他人以低價販入數量不詳之甲基安非他命、
    MDMA、愷他命及硝甲西泮，並以其所持用分別附掛00000000
    00號、0000000000號之行動電話2 支，作為聯絡工具，伺機
    販賣，而為下列之販賣行為：
  (一)庚○○與陳○○共同自96年7 月間起至同年11月27日止，由
    庚○○出面以電話與丁○○聯繫談妥以MDMA每顆新臺幣（下
    同）300 元、愷他命每包（1 公克）400 元、硝甲西泮每顆
    20元之代價後，約定在高雄市○○區○○路581 巷7 號丁○○住處附近，見面交易6 次，其中1 次販賣MDMA5 顆（起訴
    書誤載為10顆）；其中3 次各販賣愷他命10包（10公克）；
    其中2 次各販賣硝甲西泮30顆（起訴書誤載為300 顆），丁○○共計販售MDMA5 顆、愷他命30包、硝甲西泮60顆予庚○○及陳○○，並向渠等收取共計14,700 元。
  (二)戊○○於96年11月26日15、16時許，在高雄市○○區○○街
    70巷70號對面某超商，以1,000 元之代價，向丁○○購買數
    量不詳之甲基安非他命1 包，並於取得甲基安非他命1 包之
    際，同時交付1,000 元之價金。
三、庚○○與陳○○均明知甲基安非他命、MDMA（俗稱搖頭丸）
    、愷他命（俗稱K 他命）、硝甲西泮（俗稱一粒眠、紅豆）
    係分別經毒品危害防制條例第2 條第2 項第2 款、第3 款規
    定列管之第二級、第三級毒品，不得非法持有、販賣，竟基
    於販賣甲基安非他命、MDMA、愷他命、硝甲西泮以營利之犯
    意聯絡，先分別於96年11月24日或25日、96年7 月間起至同
    年11月27日止，向真實姓名年籍不詳、綽號「小豪」之男子
    以每顆250 元之代價販入數量不詳之MDMA、向丁○○以MDMA
    每顆300 元、愷他命每公克400 元、硝甲西泮每顆20元之代
    價販入MDMA5 顆、愷他命30包、硝甲西泮60顆後，均存放於
    庚○○位於高雄市○○區○○路70巷28弄37號住處，並以庚○○所有附掛0000000000號、陳○○所有附掛0000000000號
    之行動電話，作為聯絡工具，伺機販賣，而為下列之販賣行
    為：
  (一)某真實姓名年籍不詳之男子，於96年10月21日21時6 分許，
    持門號0000000000號行動電話，撥打陳○○所有門號000000
    0000號行動電話向其表示欲購買MDMA1 顆後，陳○○旋於同
    日21時8 分許，前往自庚○○住處外，撥打庚○○所有門號
    0000000000號行動電話，聯絡庚○○取出MDMA，再由陳○○
    持以轉往高雄市小港區某處，以價格450 元之代價，販賣第
    二級毒品MDMA予該名持用行動電話0000000000號之男子，並
    向其收取450 元。
  (二)某真實姓名年籍不詳之女子，於96年11月5 日17時54分53秒
    許，持門號0000000000號行動電話，撥打陳○○所有門號00
    00000000號行動電話，經庚○○代為接聽後，向庚○○表示
    欲購買硝甲西泮10顆後，庚○○遂推由陳○○於同日19時23
    分後之某時，在高雄市三信家商玄關前，以300 元之代價販
    賣第三級毒品硝甲西泮10顆予該持用0000000000號行動電話
    之女子，並向其收取300 元。
  (三)某真實姓名年籍不詳、綽號「多芬」之女子，分別於96年11
    月7 日凌晨1 時2 分22秒許、同日1 時6 分20秒許，持門號
    0000000000號行動電話，撥打陳○○所有門號0000000000號
    行動電話向其表示欲購買愷他命1 顆、硝甲西泮3 顆，陳○○遂撥打庚○○所有門號0000000000號行動電話，聯絡庚○○自庚○○住處取出愷他命1 顆及硝甲西泮3 顆，再由陳○○與庚○○一同前往高雄市「邱綜合外科」前，以500 元價
    格第三級毒品愷他命1 顆及第三級毒品硝甲西泮3 顆予綽號
    「多芬」之女子，並向其收取590 元。
    嗣因辛○○報警調查乙○○、甲○○等人傷害之犯行，經警
    報請臺灣高雄地方法院檢察署檢察官實施通訊監察，循線於
    96年11月27日14時25分許持本院核發之搜索票至庚○○住處
    執行搜索，當場扣得愷他命6 包（合計驗餘淨重3.172 公克
    ）、MDMA10顆、注射針筒20支、電子磅秤1 個、分裝勺1 支
    、空夾鏈袋40個、愷他命吸食工具1 組，而悉全情。
四、案經辛○○訴由高雄市政府警察局苓雅分局暨高雄市政府警
    察局移送臺灣高雄地方法院檢察署檢察官偵查起訴。
    理  由
壹、證據能力部分：
一、被告以外之人於司法警察（官）調查中所為之陳述，依刑事
    訴訟法第159 條第1 項規定，係屬傳聞證據，原則上無證據
    能力，惟如該陳述與審判中不符時，其先前之陳述具有較可
    信之特別情況，且為證明犯罪事實存否所必要者，依刑事訴
    訟法第159 條之2 規定，始例外認為有證據能力；如該陳述
    與審判中相符時，因該陳述並不符合刑事訴訟法第159 條之
    2 有關傳聞例外之規定，故不得作為認定本案犯罪事實有無
    之證據，此時，當以其於審判中之陳述作為證據。至所謂「
    與審判中不符」，包括其陳述自身前後不符，及與審判中其
    他證據相齟齬，導致關於主要事實應為相異認定者而言。是
    此不符係指實質不符之陳述，與主要事實無關。僅一字一句
    之不符，固不論矣，即使為一部不符，然倘該不符者係屬可
    分，亦應認為僅此一部之不符，有本條之適用。所謂「較可
    信之特別情況」，則係指與審判中之陳述互為比較結果，其
    先前之陳述存在「可信之特別情況」而言，故其僅係「相對
    之特別可信」，而尚未至「絕對之特別可信」程度。經查：
  (一)就被告丁○○、庚○○被訴共同傷害罪部分：
    陳○○、丙○○在警詢雖分別陳述「當天參與圍毆的有10至
    20人，我認識的有丁○○、甲○○、丙○○等」；「當天我
    們這邊參與圍毆辛○○的共有20多人，我認識的有乙○○、
    甲○○、陳○○、丁○○，他們4 人都有動手毆打辛○○，
    庚○○有站在那邊看」，惟於本院審理時，陳○○則否認有
    見到丁○○在現場；丙○○則改稱不確定丁○○是否在場、
    且就庚○○部分亦改稱庚○○係事後才到場的，與渠等於警
    詢中所述係有出入。惟陳○○並無提及警詢時受到任何不當
    壓力、脅迫等不正訊問之情形；丙○○雖稱製作筆錄時，有
    員警在旁揶揄「我很久沒勒脖子了」，然丙○○仍堅稱其供
    述的內容均係本於自由意志所為（見本院卷第255 頁），且
    渠等之警詢筆錄均係採一問一答方式製作，筆錄末頁有渠等
    親自閱覽認明無訛後之簽名。則以其在警詢當時事出突然，
    相較於在本院審理時已經預見所應證述之事項，渠等警詢所
    為陳述，應係不具有計劃性、動機性或感情性等變異因素，
    亦無暇衡量計較利害關係之客觀陳述。且陳○○、丙○○與
    丁○○、庚○○既能經甲○○、乙○○之號召，即前往參與
    鬥毆，堪信彼此間信賴之關係匪淺，在客觀上自已難期待陳
    ○○、丙○○猶能在被告丁○○、庚○○當庭之前提下毫無
    隱瞞並全部據實陳述。然證人有其不可代替性，陳○○、丙○○於警詢之陳述，較之嗣於本院翻異之供述內容，當係具
    有「較可信之特別情況」，且其陳述自身前後矛盾，顯然已
    足可導致本案主要事實之相異認定，以起訴之犯罪事實為中
    心，陳○○、丙○○於警詢之陳述，實乃本案主要事實存在
    或不存在之證明，具備「必要性」即不待言，是陳○○、丙○○之警詢陳述有證據能力，應可認定。
  (二)就被告丁○○、庚○○被訴販賣第二級、第三級毒品部分：
    陳○○、庚○○在警詢雖分別陳述：「我所吸食之愷他命都
    是向丁○○買的，我都是和庚○○一起在販賣第2 、3 、4
    級毒品」；「我都是跟丁○○買搖頭丸、愷他命及紅豆」，
    惟於本院審理時，則分別稱：「我不清楚庚○○是否向丁○○購買毒品，我有在玩毒品，但是我的東西是不賣的」；「
    我只有向丁○○買過1 次愷他命」，與渠等於警詢中所述係
    有出入。惟陳○○、庚○○均未提及警詢時受到任何不當壓
    力、脅迫等不正訊問之情形，且渠等之警詢筆錄均係採一問
    一答方式製作，筆錄末頁有渠等親自閱覽認明無訛後之簽名
    ，則以渠等在警詢當時事出突然，相較於在本院審理時已經
    預見所應證述之事項，渠等警詢所為陳述，應係不具有計劃
    性、動機性或感情性等變異因素，亦無暇衡量計較利害關係
    之客觀陳述。兼以販賣第二級毒品MDMA、第三級毒品愷他命
    、硝甲西泮事關重大，所涉法條罪名復多為無期徒刑或五年
    以上有期徒刑之重罪，自人性角度而為觀察，無論庚○○、
    丁○○、庚○○三人間平日交情如何？或是否憚於日後報復
    ？在客觀上自已難期待陳○○猶能在庚○○、丁○○當庭之
    前提下；庚○○猶能在丁○○當庭之前提下，均毫無隱瞞並
    全部據實陳述。然證人有其不可代替性，陳○○、庚○○於
    警詢之陳述，較之嗣於本院翻異之供述內容，當係具有「較
    可信之特別情況」，且其陳述自身前後矛盾，顯然已足可導
    致本案主要事實之相異認定，以起訴之犯罪事實為中心，陳
    ○○、庚○○於警詢之陳述，實乃本案主要事實存在或不存
    在之證明，具備「必要性」即不待言，是陳○○、庚○○之
    警詢陳述有證據能力，應可認定。
二、本判決所引用之其餘證據資料，縱無刑事訴訟法第159 條之
    1 至第159 條之4 或其他規定之傳聞證據例外情形，然因檢
    察官、被告乙○○、甲○○、丙○○、庚○○、丁○○及其
    等辯護人於本院審判程序對證據能力均不爭執，依刑事訴訟
    法第159 條之5 第2 項之規定，本院審酌該證據之作成，並
    無不當取供情事，且均與本案相關之待證事實具有關連性，
    認為以之作為本案之證據應屬適當，自具有證據能力。
貳、實體部分：
一、被告甲○○、丙○○、庚○○、丁○○被訴共同傷害辛○○
    部分：
  (一)訊據被告甲○○固不否認有傷害辛○○之頭部，惟被告丙○○、庚○○、丁○○均矢口否認有何傷害辛○○之犯行，被
    告丙○○辯稱：「當時我只是跟辛○○發生拉扯」；被告庚○○辯稱：「案發當時我不在現場」；被告丁○○辯稱：「
    案發當時我不在現場」云云。
  (二)經查，上揭事實業據被害人辛○○稱：「案發當日我在『將
    福財燒烤店』內遭乙○○、甲○○、丙○○、丁○○、庚○○等人毆打，是乙○○叫人來的，乙○○還說『把鐵門關起
    來，打死他』，另外我有看到甲○○手持木棍、我倒地後丙○○有繼續以腳踹我」（見本院卷第243 頁）等語明確，核
    與證人即辛○○之同行友人己○○稱：「案發當時甲○○以
    球棒毆打辛○○頭部，且丙○○也有在場打人；案發當時乙○○有大叫『叫囝仔來』、『把鐵門拉下來』」（見本院卷
    第248 頁、少連偵字第157 號卷第169 頁）等語大致相符，
    堪信未到案之乙○○確實有號召被告甲○○、丙○○、丁○○、庚○○等人毆打辛○○，且被告甲○○、丙○○亦確實
    有於案發當時在場參與毆打辛○○之犯行。而被告丁○○亦
    有參與毆打辛○○等情，業據證人陳○○稱：「案發當天我
    是被丁○○叫去現場支援打人的，當天有參與圍毆辛○○的
    有10至20人，我認識的有丁○○、甲○○、丙○○」（見少
    連偵第157 號卷第146 頁、本院卷第172 至173 頁），核與
    證人即同案被告丙○○稱：「案發當時我們這邊參與圍毆辛○○的共有20多人，我認識的有乙○○、甲○○（手持球棒
    ）、陳○○（手持武士刀）、丁○○，他們4 人都有動手毆
    打辛○○」（見少連偵字第157 號卷第197 頁）等語完全相
    符，堪認被告丁○○確有在場參與圍毆辛○○之犯行，嗣後
    證人陳○○、丙○○雖分別於本院稱：「丁○○當時應該沒
    有在現場」、「我不確定丁○○是否在場」，惟證人陳○○
    、丙○○於警詢所為之陳述，距案發當時較為接近，印象自
    然較為清晰、明確，且參以陳○○、丙○○既均自承認識丁○○，甚至陳○○係因丁○○之要約才到場參與圍毆辛○○
    ，堪信庚○○與丁○○間之情誼非比尋常，則證人陳○○、
    丙○○為避免當庭指認被告丁○○，旋以「丁○○應該沒有
    在現場」及「不確定丁○○是否在場」等模糊之證言一語帶
    過，亦無悖於人情，是被告丁○○於案發當時確有以電話聯
    絡陳○○，並親自到場參與圍毆辛○○乙節堪以認定。另被
    告庚○○於案發當時亦有到場之事實，業據被告庚○○稱：
    「我到現場時有在對面的巷子觀看，因為見到警察已經在現
    場，所以就沒靠過去」（見少連偵字第22號卷第7 頁）等語
    明確，核與證人丙○○稱：「案發當時庚○○也在現場，但
    他比我還晚到」（見少連偵字第157 號卷第197 頁、本院卷
    第256 頁），衡情被告庚○○若非經人通知欲趕赴現場參與
    圍毆辛○○，又豈會於凌晨2 時30分許，趕往案發現場，甚
    至見員警到場到場處理，仍在現場附近駐足觀察後續之發展
    ，益徵被告庚○○確係經通知趕往現場欲參與毆打辛○○，
    惟因趕抵現場之時，已有員警到場處理，始未及加入圍毆辛○○，則被告庚○○係本於參與圍毆辛○○之犯意聯絡始前
    往「將財福燒烤店」，堪認屬實無虞。而告訴人辛○○因被
    告甲○○等人之圍毆受有頭皮撕裂傷（6 公分×0. 5公分×
    0.5 公分）、左手肘擦傷（1 公分×0.5 公分）之傷勢一節
    ，有阮綜合醫院96年7 月26日所出具之診斷證明書1 紙（見
    他字卷第23頁）及告訴人所受傷勢照片1 張（見少連偵字第
    157 號卷第102 頁）附卷可憑。本件被告甲○○、丙○○、
    丁○○、庚○○被訴傷害辛○○之事證已臻明確，渠等犯行
    堪以認定。
  (三)按以自己犯罪之意思而參與犯罪構成要件行為之實施者，均
    為共同正犯，其意思聯絡並不限於事前有所謀議，僅於行為
    當時有共同犯意聯絡者，亦屬之。且其表示之方法，不以明
    示通謀為必要，即相互間有默示之合致，亦無不可。共同正
    犯間，非僅就其自己實施之行為負其責任，並在犯意聯絡之
    範圍內，對於他共同正犯所實施之行為，亦應共同負責（最
    高法院25年上字第2253號、32年上字第1905號、73年臺上字
    第2364號判例意旨參照）。本件被告庚○○係經被告乙○○
    之號召而欲前往參與毆打辛○○，惟因較晚抵達現場始未及
    親自動手，然被告庚○○既係以自己犯罪之意思而欲前往參
    與本件毆打辛○○之犯行，在與被告甲○○共同傷害辛○○
    之意思範圍內，相互利用他人之行為，以達犯罪之目的，是
    其對於共同正犯甲○○、丙○○、丁○○所實施之行為，亦
    應共同負責。核被告甲○○、丙○○、丁○○、庚○○共同
    毆打辛○○之行為，均係犯刑法第277 條第1 項之傷害罪。
    被告甲○○、丙○○、丁○○、庚○○與乙○○及另案少年
    陳○○，就傷害辛○○之犯行，同有犯意聯絡及行為之分擔
    ，均應論以共同正犯。另陳○○共同參與本件毆打辛○○行
    為期間，仍屬12歲以上未滿18歲之少年，被告甲○○就與少
    年陳○○共同實施傷害罪之犯行，並應依兒童及少年福利法
    第70條第1 項前段之規定加重其刑（被告丁○○、庚○○於
    行為當時均未滿20歲，為未成年人，自無依法加重之原因）
    。又被告甲○○前於95年間因賭博案件，經本院判處有期徒
    刑3 月確定，並於96年5 月9 日易科罰金執行完畢，有臺灣
    高等法院被告前案紀錄表在卷可按，其於5 年以內故意犯本
    件有期徒刑以上之罪，應依刑法第47條第1 項論以累犯，遞
    加重之。爰審酌被告甲○○、丙○○、丁○○、庚○○不思
    以理性方式解決問題，僅因辛○○登門挑釁，竟應乙○○之
    號召毆打辛○○，致辛○○受有頭皮撕裂傷（6 公分×0.5
    公分×0.5 公分）、左手肘擦傷（1 公分×0.5 公分）之傷
    害，所為誠屬不該，而被告丙○○、丁○○、庚○○均矢口
    否認犯行，犯後態度欠佳，惟念被告甲○○於本院審理中亦
    不否認有傷害辛○○之犯行，犯後態度尚稱良好等一切情狀
    ，量處被告甲○○有期徒刑4 月；被告丙○○、丁○○、庚○○均處有期徒刑3 月（被告丁○○、庚○○部分，均分別
    與其各自所犯之販賣第二級、第三級毒品部分合併定應執行
    刑，詳如後述），被告甲○○、丙○○部分，均諭知以新臺
    幣1,000 元折算1 日之易科罰金折算標準，以示懲儆。
  (四)另辛○○受有頭皮撕裂傷及左手肘擦傷，均係因被告甲○○
    、丙○○、丁○○、庚○○所致，辛○○之衣服遭撕破係因
    圍毆之過程中被拉扯所致，自屬強暴行為當然發生之結果，
    殊難推定被告甲○○、丙○○、丁○○、庚○○另有毀損之
    故意，況被告甲○○等人意在傷害辛○○，何致尚有毀損心
    情，既非出於故意，毀損罪且不罰及過失犯，則除傷害一罪
    外，自未便論以毀損罪名，是檢察官認被告甲○○、丙○○
    、丁○○、庚○○涉犯毀損罪嫌，容有誤會，惟公訴意旨認
    此部分行為若成立犯罪，與被告甲○○等人前開傷害部分有
    一行為侵害數罪名之想像競合關係，爰不另為無罪之諭知，
    附此敘明。
二、被告丁○○被訴販賣第二級、第三級毒品部分：
  (一)被告丁○○販賣MDMA、愷他命、硝甲西泮予庚○○、陳○○
    部分：
    訊據被告丁○○矢口否認有何販賣毒品之犯行，辯稱：「我
    只有在吸食，沒有販賣」云云，經查：
  1.被告丁○○曾於96年7 月間起至同年11月27日止，以MDMA每
    顆300 元、愷他命每包（1 公克）400 元、硝甲西泮每顆20
    元之代價販賣MDMA、愷他命及硝甲西泮予庚○○、陳○○等
    情，業據證人庚○○稱：「我有向丁○○購買毒品，我跟他
    買過愷他命、搖頭丸（MDMA）及一粒眠（硝甲西泮），拿愷
    他命的量大概是10公克、拿搖頭丸的量大概是5 顆、拿硝甲
    西泮的量大概是30顆，我都會打他0000000000及0000000000
    號電話和他聯絡，有時候我會直接去他家買，或是跟他約在
    他家巷口，他都會將毒品先分裝好，愷他命裝成1 小包，每
    小包賣我400 至500 元，搖頭丸他賣我1 顆300 至500 元，
    一粒眠他也是用夾鏈袋包裝好賣我，1 顆賣我25至30元，數
    量多他也會算我比較便宜，扣案的愷他命就是我在96年9 月
    間向丁○○以每包400 元之代價購得的」（見偵字第34270
    號卷第83頁、少連偵字第157 號卷第230 頁、少連偵字第22
    號卷第10頁）等語明確，核與證人陳○○稱：「我有與庚○○一起向丁○○購買毒品，大部分都是庚○○向丁○○購得
    ，購買毒品的錢也是由庚○○先出資，我們是到丁○○的住
    處向他購買愷他命，我知道的次數只有3 次，價格若20公克
    至50公克約2,000 元，我們只向丁○○購買過搖頭丸1 次，
    數量10顆約3,000 元，一粒眠則向他購買過2 次，1 次約30
    0 顆，每顆約20元」（見偵字第34270 號卷第70頁、少連偵
    字第157 號卷第149 頁）大致相符，以庚○○、陳○○與被
    告丁○○素無嫌隙，要無可能不約而同，均迭於警詢及偵查
    中一致供稱有合資向被告丁○○購買MDMA、愷他命、硝甲西
    泮之事實，以捏造誣陷被告丁○○於罪，堪信丁○○確實曾
    販賣MDMA、愷他命及硝甲西泮予庚○○及陳○○，雖庚○○
    與陳○○就向丁○○購買MDMA、愷他命及硝甲西泮之數量供
    述略有出入，惟每次購買MDMA、愷他命、硝甲西泮之資金係
    由庚○○先支應，且大部分係由庚○○出面向被告丁○○購
    入，業據證人陳○○陳述明確，參以證人庚○○、陳○○均
    稱：「合資買到的毒品都藏放在庚○○家中」（見少連偵字
    第22號卷第8 頁、少連偵字第157 號卷第152 頁），是各次
    販入之數量當以庚○○最為清楚，自應以庚○○所證述每次
    拿愷他命的量為10公克、拿搖頭丸的量為5 顆、拿硝甲西泮
    的量為30顆等購買數量為本院認定事實之基礎。另就渠等向
    丁○○購買MDMA、愷他命、硝甲西泮之單價，雖非具體確定
    ，本院依罪證有疑、利歸被告之原則，認定被告丁○○販賣
    上揭毒品之單價為MDMA每顆300 元、愷他命每公克400 元、
    硝甲西泮每顆20元，是被告丁○○各次販賣毒品所得為14,7
    00元（計算式：MDMA300 元×5 顆×1 次＋愷他命400 元×
    10公克×3 次＋硝甲西泮20元×30顆×2 次＝14,700元）。
  2.證人庚○○於本院審理時雖稱：「我僅向被告丁○○買過1
    次愷他命，先前之陳述係當時記錯了」云云，惟觀諸證人庚○○迭於警詢、偵查中之證言，均個別清楚指出向被告丁○○購買之毒品種類為搖頭丸（MDMA）、愷他命、紅豆（硝甲
    西泮），要無任何閃爍猶疑、反覆變更之情事，是其於警詢
    、偵查中之證述是否記憶錯誤已非無疑，況庚○○對於愷他
    命、MDMA、硝甲西泮之毒品種類、價格均能清楚區辨等情，
    業據庚○○稱：「愷他命、搖頭丸、一粒眠我都會分辨，且
    清楚上開三種毒品價錢均不同」（見本院卷第180 頁），佐
    以證人庚○○亦稱其於97年7 月1 日檢察官訊問時之結證內
    容，均係基於自由意志而為之陳述，且筆錄均經其審閱再簽
    名（見本院卷第179 頁），則核其除指證其向被告丁○○購
    買之毒品種類為MDMA、愷他命、硝甲西泮外，對於各種毒品
    之交易價格均有詳盡之說明，堪信庚○○於偵查中稱MDMA、
    愷他命、硝甲西泮均係向被告丁○○所購買等情，應係經過
    任意性、慎重判斷後之陳述，較可採信，另參以被告庚○○
    自稱：「我是庚○○的國中學弟」（見本院卷第58頁），可
    見庚○○與被告丁○○認識已久，堪信庚○○與被告丁○○
    略有交情，故而庚○○於被告丁○○在庭時，面對被告丁○○在場，一方面為遷就自己曾具結證言向被告丁○○購買毒
    品之偽證壓力，另一方面飽受人情壓力而未敢逕予全部吐實
    ，進而翻稱僅向被告丁○○購買1 次愷他命，以求減輕被告
    丁○○之刑責，顯係迴護之詞，不足資為有利被告丁○○認
    定之依據。
  3.證人陳○○於本院審理時雖稱：「我不清楚庚○○是向何人
    購買毒品，我之所以說是向丁○○購買毒品，是因為當時我
    被收容在少年觀護所，希望能儘早被放出來才這樣講」，惟
    陳○○迭於警詢、偵查中之證言，同樣均個別清楚指出向被
    告丁○○購買之毒品種類為搖頭丸（MDMA）、愷他命、紅豆
    （硝甲西泮），並無任何閃爍猶疑、反覆變更之情事，甚至
    對於自己與庚○○共同合資向被告丁○○購買MDMA1 次、愷
    他命3 次及硝甲西泮2 次等細節，亦能清楚區辨並指證歷歷
    ，若非自己曾親自參與，要難作此細膩之區分，是其事後翻
    異不知庚○○是向何人購買毒品，要無足採。況陳○○係因
    圍毆辛○○涉犯殺人未遂一案經臺灣高雄少年法院諭知收容
    於高雄少年觀護所，要與被告丁○○涉犯毒品危害防制條例
    一案顯屬二事，其向臺灣高雄地方法院檢察署檢察官供承之
    證言內容，亦與其遭收容之原因無關，是證人陳○○稱其係
    為謀早日結束收容才會攀誣被告丁○○，顯屬無據。而以陳
    ○○稱：「我是被丁○○叫去支援打人的，是丁○○叫我去
    打辛○○」（見審訴卷第172 頁背面），足認陳○○與被告
    丁○○應有相當之交情，陳○○始會應丁○○之邀約而參與
    打群架此一可能危及自身安全之危險活動，則陳○○於被告
    丁○○在庭時，面對被告丁○○在場，拒不吐實，甚至翻稱
    不知庚○○係向何人購買毒品、自己先前之陳述為虛捏誣陷
    ，以求幫被告丁○○脫免罪責，顯係迴護之詞，不足資為有
    利被告丁○○認定之依據。
  4.據上所述，被告丁○○確實販賣MDMA1 次、愷他命3 次、硝
    甲西泮2 次予庚○○、陳○○之事實，堪予認定。
  (二)被告丁○○販賣甲基安非他命予戊○○部分：
    訊據被告丁○○，固不否認有拿甲基安非他命給戊○○，惟
    矢口否認有何販賣毒品之犯行，辯稱：「我不記得是否有向
    戊○○收取1,000 元」云云，經查：
  1.被告丁○○曾於96年11月26日販賣第二級毒品甲基安非他命
    予戊○○1 次等情，業據證人戊○○稱：「我施用的甲基安
    非他命是於96年11月26日15時近16時許，在我武昌路住處對
    面的超商，以1,000 元之代價向丁○○購買的，買到毒品後
    我就於同日晚間8 、9 時許，在我武昌路家中施用1 次」（
    見少連偵字第157 號卷第227 頁）等語明確，而戊○○96年
    11月27日採集之尿液經送高雄市立凱旋醫院後，顯示戊○○
    之尿液呈現甲基安非他命之陽性反應，且其確認濃度大於2,
    000ng/ml，遠高於陽性判定標準之500ng/ml，此有96年12月
    10日高雄市立凱旋醫院濫用藥物尿液檢驗報告附卷可稽（見
    少連偵字第23號卷第15頁），足認戊○○確有於採尿之日（
    96年11月27日）前不久，甫施用甲基安非他命，益徵證人戊○○所稱其係向被告丁○○購入毒品供同日晚間施用等情屬
    實無訛。
  2.證人戊○○雖於本院稱：「因為我當時身上沒錢，所以才找
    丁○○一起合資買甲基安非他命」云云，然戊○○既稱自己
    係因缺錢才與被告丁○○合資，卻又稱：「我原本就是跟丁○○說要購買1,000 元的毒品，而丁○○來的時候我有拿1,
    000 元給他」（見本院卷第167 頁、第168 頁）等語，對其
    是否有給付購毒價金之資力，供述矛盾，是戊○○所稱其係
    因缺錢始與丁○○合資購買甲基安非他命乙節，是否可採已
    非無疑。而丁○○96年12月27日採集之尿液經送高雄市立凱
    旋醫院後，顯示丁○○之尿液呈現甲基安非他命之陰性反應
    ，且其確認濃度為0ng/ml，此有96年12月10日高雄市立凱旋
    醫院濫用藥物尿液檢驗報告附卷可稽（見少連偵字第23號卷
    第17頁），若被告丁○○確有施用甲基安非他命之習慣，其
    尿液檢驗報告縱呈現陰性反應，仍會有低於閥值之定量濃度
    反應（LOQ ）顯示，而不致於呈現0ng/ml，顯見被告丁○○
    並無施用甲基安非他命之習慣，則被告丁○○既無施用甲基
    安非他命之習慣，又何來與戊○○合購甲基安非他命之需要
    ？況戊○○於警詢及偵查中均稱係以1,000 元之代價向被告
    丁○○購買毒品，而隻字未提及係與被告丁○○合資購買，
    ，竟於經被告丁○○傳喚到庭後，旋即否認先前對被告丁○○所為販賣甲基安非他命犯行之指證，並改稱係與被告丁○○合購甲基安非他命，顯屬故意迴護之詞，並無可採。
  3.據上所述，被告丁○○販賣甲基安非他命予戊○○1 次之事
    實，堪予認定。
  (三)被告丁○○之辯護人雖以未在被告丁○○家中扣得任何毒品
    ，認被告丁○○並無上揭販賣毒品之犯行，惟甲基安非他命
    、MDMA、愷他命、硝甲西泮等毒品，均非可輕易取得之物，
    販賣毒品者，為避免攜帶不便或毒品因久放而受潮變質及遭
    查獲時損失慘重，均採少量多次方式，備妥足供立即販售獲
    利之毒品數量即可，而員警之查緝除非已明確掌握被告甫意
    圖販賣而販入相當數量之甲基安非他命、MDMA、愷他命、硝
    甲西泮，否則受限於請領搜索票之時效限制，無法於緝獲時
    一併扣得甲基安非他命，亦甚合於情理，是自難以未在被告
    丁○○住處扣得任何毒品，率認被告丁○○並無販賣甲基安
    非他命、MDMA、愷他命、硝甲西泮予戊○○、庚○○及陳○○。
  (四)按販賣甲基安非他命、MDMA、愷他命及硝甲西泮均係違法行
    為，非可公然為之，且有其獨特之販售通路及管道，復無公
    定價格，容易增減分裝之份量，每次買賣之價量，可能隨時
    依雙方關係深淺、資力、需求量及對行情之認知、來源是否
    充裕、查緝鬆嚴、購買者被查獲時供述購買對象之可能風險
    評估等而異其標準，非可一概而論。被告丁○○既否認販賣
    海洛因及甲基安非他命，自無從查得其販入之真正價格，及
    是否因販賣而獲得具體利潤之金額。然近年來政府為杜絕毒
    品氾濫，對於查緝施用及販賣毒品之工作，無不嚴加執行，
    販賣毒品罪又係重罪，設若無利可圖，衡情一般持有毒品之
    人當無輕易將所持有之甲基安非他命、MDMA、愷他命及硝甲
    西泮轉讓他人，甘冒於再次向他人購買時有被查獲之危險；
    販賣之利得，除經承認犯行，或帳冊價量均臻明確外，委難
    察得實情，縱未確切查得販賣賺取之實際差價，但除別有事
    證，足認係按同一價格轉讓，確未牟利外，尚難執此認非法
    販賣之事證有所不足，致知過坦承者難辭重典，飾詞否認者
    反得逞僥倖，而失情理之平。惟販賣之人從價差或量差中牟
    利之方式雖異，然其販賣目的在意圖營利則同一，堪認被告
    丁○○購入甲基安非他命、MDMA、愷他命及硝甲西泮之價格
    必較其售出之價格低廉，或以同一價格而減少甲基安非他命
    、愷他命之份量，有從中賺取差額利潤圖利之意圖及事實，
    此應屬合於論理法則，且不違背社會通常經驗之理性判斷。
    是被告丁○○販賣甲基安非他命給戊○○；販賣MDMA、愷他
    命及硝甲西泮給庚○○及陳○○，當有營利之意圖，亦堪認
    定。綜上所述，被告丁○○各次販賣甲基安非他命、MDMA、
    愷他命及硝甲西泮之罪證明確，犯行洵堪認定。
  (五)查甲基安非他命、MDMA係毒品危害防制條例第2 條第2 項第
    2 款所明定之第二級毒品；愷他命、硝甲西泮係毒品危害防
    制條例第2 條第2 項第3 款所明定之第三級毒品。是核被告
    丁○○販賣甲基安非他命給戊○○1 次（即事實欄二、(二)）
    ；販賣MDMA給庚○○及陳○○1 次（即事實欄二、(一)），均
    係犯毒品危害防制條例第4 條第2 項販賣第二級毒品罪；被
    告丁○○販賣愷他命3 次、硝甲西泮2 次給庚○○、陳○○
    （即事實欄二、(一)），均係犯同條例第4 條第3 項販賣第三
    級毒品罪。被告丁○○2 次販賣第二級毒品前之持有低度行
    為，應分別為販賣之高度行為所吸收，不另論罪（持有第三
    級毒品部分，不成立犯罪）。被告丁○○所犯以上各罪，犯
    意各別，行為互殊，應予分論併罰。查被告丁○○以上各次
    行為後，毒品危害防制條例相關條文已修正公布施行，其中
    毒品危害防制條例第4 條第2 項販賣第二級毒品、第3 項販
    賣第三級毒品之併科罰金部分，其最高度分別由7,000,000
    元提高為10,000,000元、5,000,000 元提高為7,000,000 元
    ，依刑法第2 條第1 項從舊從輕原則之規定，以舊法規定較
    為有利，自應適用有利於被告之行為時法論罪，應併敘明。
    爰審酌被告丁○○明知毒品除嚴重傷害個人身心外，亦足以
    腐蝕民心國基，僅為一己私利，販售甲基安非他命、MDMA、
    愷他命及硝甲西泮以營利，助長毒品之流通，並戕害他人身
    心，犯後猶否認犯行等一切情狀，量處被告丁○○販賣第二
    級毒品部分，共2 罪，均處有期徒刑7 年4 月，被告丁○○
    販賣第三級毒品部分，共5 罪，均處有期徒刑5 年4 月。至
    於被告販賣甲基安非他命、MDMA、愷他命及硝甲西泮，實因
    貪念，並非迫於無奈，其犯罪情狀並未存有何種特殊原因或
    環境，在客觀上不足以引起一般同情，實無認為宣告法定最
    低度刑度尤嫌過重之情形，本院自無從適用刑法第59條酌減
    其刑，應併敘明。按刑法第51條數罪併罰定執行刑之立法方
    式，採限制加重原則，亦即非以累加方式定應執行刑，如以
    實質累加方式定應執行刑，則處罰之刑度顯將超過其行為之
    不法內涵，違反罪責原則，及考量因生命有限，刑罰對被告
    造成之痛苦程度，係隨刑度增加而生加乘效果，非以等比方
    式增加，是以隨罪數增加遞減刑罰方式，當足以評價被告丁○○行為不法性之法理（即多數犯罪責任遞減原則），爰就
    被告丁○○所犯傷害及販賣第二級、第三級毒品部分，合併
    定應執行刑為有期徒刑14年。
  (六)沒收：
  1.被告丁○○如附表甲所示各次販賣甲基安非他命、MDMA、愷
    他命、硝甲西泮所得之金錢，因分別係被告丁○○犯罪所得
    之財物，各應依毒品危害防制條例第19條第1 項之規定，宣
    告沒收之，如全部或一部不能沒收時，各以被告丁○○之財
    產抵償之。
  2.未扣案附掛門號0000000000號及0000000000號之行動電話各
    1 支，為被告丁○○所有，業據被告丁○○供陳在卷（見少
    連偵字第22號卷第17頁），且核與證人庚○○指證伊均係撥
    打丁○○0000000000號及0000000000號與其聯絡購買毒品等
    語相符（見少連偵字第22號卷第10頁），且該手機2 支係供
    被告丁○○聯絡販賣毒品所用，已如前述，爰均依毒品危害
    防制條例第19條第1 項之規定，分別於被告丁○○相關宣告
    罪項下諭知沒收。
三、被告庚○○被訴共同販賣第二級、第三級毒品部分：
    訊據被告庚○○矢口否認有何販賣MDMA之犯行，辯稱：「毒
    品都是買來自己施用的，沒有再販賣給其他人」云云，惟查
    ：
  (一)被告庚○○確實有與陳○○共同向丁○○販入MDMA、愷他命
    、硝甲西泮後，伺機對外販賣等情，業據證人陳○○稱：「
    我有與庚○○一起販賣毒品，我跟他是一起販賣搖頭丸、一
    粒眠及愷他命，我們是向上手丁○○購貨，是庚○○提議要
    販賣毒品，邀我一起販賣，愷他命我們將之分裝為1 公克1
    小包賣500 元，一粒眠我們賣每顆40元、搖頭丸我們賣每顆
    450 元」（見偵字第34270 號卷第70頁）等語明確，以陳○○與被告庚○○素無嫌隙，要無可能，迭於警詢及偵查中均
    供稱有與被告庚○○合資向丁○○購買MDMA、愷他命、硝甲
    西泮之事實，以此虛偽捏造之事實，一方面誣陷被告庚○○
    於罪，另一方面使自己亦陷於同受刑事訴追之風險，堪信證
    人陳○○稱曾與被告庚○○共同販入MDMA、愷他命及硝甲西
    泮並伺機販售等情，要屬真實無訛。
  (二)而就被告庚○○共同販賣MDMA予真實姓名年籍不詳、持用門
    號0000000000號行動電話之男子部分：
  1.某真實姓名年籍不詳之男子，於96年10月21日21時6 分許，
    持門號0000000000號行動電話，撥打陳○○所有門號000000
    0000號行動電話向其表示欲購買MDMA1 顆之事實，業據證人
    陳○○稱：「96年10月21日晚上9 時許，確實有一名男子打
    電話給我，石頭是我的綽號，96年10月21日之通聯內容是該
    名男子要我送搖頭丸去小港給他」（見少連偵字第157 號卷
    第150 頁、本院卷第171 頁）等語明確，並有下列通訊監察
    譯文可憑（見少連偵字第157 號卷第48頁，A 為陳○○持用
    之0000000000門號行動電話、B 為某不詳男子持用之000000
    0000門號行動電話、C 為庚○○持用之0000000000門號行動
    電話）：「
    （96年10月21日21時6 分許）
    B ：石頭（指陳○○），你能不能拿一件來小港給我？
    A ：褲子？
    B ：上面。
    （96年10月21日21時8 分36秒許）
    A ：開門。
    C ：幹你娘，你在外面面壁思過10分鐘。
    A ：快啦，我要拿東西啦，你不做生意了喔。
    （96年10月21日21時12分3 秒許）
    A ：（小港）有點遠，價錢方面可能會比較那個。
    B ： 45。
    A ：好啊，45給你。
    B ：你多久到？你現在那裡有什麼？
    A ：紅LV、藍蝴蝶。
    B ：紅LV好了。」
    依以上對話內容，可知陳○○與該持用0000000000門號行動
    電話之男子，於96年10月21日確實係在談論某種交易，談論
    之際並無發生爭執，氣氛亦無任何異常，兩人更不知已遭檢
    警人員監聽，自無可能因意識受到拘束而為不實陳述。且在
    偵查及審判中經提示並告以其內容要旨，陳○○坦承確有以
    上之對話內容，僅強調事後並未交貨（詳後述），故其陳述
    應具有真實性而無瑕疵可指。復徵諸陳○○與該男子通話時
    ，所謂『褲子』的意思，就是愷他命；『上面』的意思，是
    指搖頭丸等情，復據證人陳○○說明綦詳（見本院卷第171
    頁）。證人陳○○甚至明確表示「我都是和庚○○一起在販
    賣毒品，我向庚○○表示的做生意，是指有人要買搖頭丸」
    （見少連偵字第157 號卷第150 頁），衡情陳○○與被告庚○○若非從事非法之毒品交易，豈有於尋常通話之際仍使用
    暗語之必要，是證人陳○○於警詢及偵查中證述自己有與被
    告庚○○共同販賣毒品，且陳○○於上揭時地接獲不詳男子
    聯絡欲購買MDMA等情，其證述內容應可採信。
  2.證人陳○○雖稱：「後來我沒有把搖頭丸拿給打電話給我的
    人，因為他沒有說他在哪裡，我後來也沒有向丁○○調到貨
    ，所以沒送去給他」云云，惟觀諸陳○○與該名男子之通聯
    譯文顯示，陳○○於前往被告庚○○住處取貨後，旋即與該
    男子聯絡確認交易金額，而陳○○在與該男子議談交易金額
    時，即以該名男子住處有點遠等語作為其談判之籌碼，顯見
    陳○○對於該名男子之所在地應知之甚詳，復參以陳○○於
    本院亦稱：「我不會把手機號碼隨便給人，只會給我的朋友
    」（見本院卷第175 頁），而該名男子與陳○○對話之過程
    中，亦均未主動表明身分，即直接與陳○○洽購MDMA，在在
    均顯示陳○○與該名男子素有往來，豈會不知該名男子之所
    在，是陳○○於警詢時欲藉該名男子未主動告知地址，以脫
    免其與被告庚○○共同販賣MDMA既遂之罪責，洵難遽認屬實
    。另觀諸陳○○與該名男子通聯譯文之順序與脈絡，可知陳
    ○○係於接獲該男子購毒之電話後，先趕赴被告庚○○家中
    告知有人要買毒品並取貨，嗣後再與該名男子討論所需的MD
    MA款式（紅LV或藍蝴蝶），且陳○○係於該名男子反問你現
    在那裡有什麼貨色後，才由陳○○主動告以上揭2 種款式，
    顯見陳○○係直接告以現貨之款式無虞，是其所稱沒有調到
    貨云云，已難採信。況參以陳○○之通訊監察譯文顯示，陳
    ○○所持用之0000000000門號行動電話，於96年10月21日晚
    間均無與丁○○通話之紀錄，陳○○所稱，因為沒有向丁○○調到貨，所以沒有送MDMA過去云云，顯為事後卸責之詞，
    自不足以據為有利於被告庚○○無共同販賣MDMA之認定。
  3.據上所述，被告庚○○確有與陳○○共同販賣MDMA予持用00
    00000000門號行動電話之男子1 次之事實，堪予認定。
  (三)被告庚○○共同販賣硝甲西泮予真實姓名年籍不詳、持用門
    號0000000000號行動電話之女子部分：
  1.某真實姓名年籍不詳之女子，於96年11月5 日17時54分53秒
    許，持門號0000000000號行動電話，撥打陳○○所有門號00
    00000000號行動電話，欲向陳○○購買硝甲西泮10顆，陳○○遂於同日19時23分後之某時，前往高雄市三信家商玄關，
    與該名女子會面交易等情，業據證人陳○○稱：「96年11月
    5 日有一名持用0000000000號行動電話之女子，撥打我的行
    動電話，要向我購買第三級毒品硝甲西泮這件事我有印象，
    我有跟該名女子約在三信家商玄關」（見本院卷第172 頁、
    第173 頁）等語明確，堪認96年11月5 日確實有應某身分不
    詳之女子欲向陳○○購買硝甲西泮10顆，陳○○並與該名女
    子相約在三信家商玄關會晤交易，並有下列通訊監察譯文可
    憑（見少連偵字第157 號卷第48頁，A 為陳○○持用之0000
    000000門號行動電話、B 為某不詳女子持用之0000000000門
    號行動電話、C 為庚○○持用之0000000000門號行動電話）
    ：「
   （96年11月5日17時54分53秒許）
    B ：你今天要去學校嗎？
    A ：（被告庚○○代為接聽）我是冠貿，不是石頭，石頭在
        洗澡，他應該會去，怎樣？
    B ：你跟他說我等一下要10顆紅豆。
    A ：好。
    （96年11月5日18時55分51秒許）
    B ：你在哪裡？
    A ：吃東西。
    B ：你到學校打給我。
    A ：好，你要那個（指紅豆10顆）而已？
    B ：對。
    A ：「下面」勒？
    B ：我資金不夠。
    A ：好。
    （96年11月5日19時17分7秒許）
    C ：你沒有帶「紅豆」。
    A ：你拿來校門口。
    C ：你轉回來。
    A ：我已經騎進來了。
    C ：好啦，你騎出來
    A ：雞巴勒，好啦。
    （96年11月5日19時20分10秒許）
    A ：你現在到玄關那邊等我。
    B ：你在哪裡？
    A ：我在停車場，要走過去了。
    依以上對話內容，可知被告庚○○、陳○○與該持用000000
    0000門號行動電話之女子，於96年11月5 日確實係在談論交
    易「紅豆」之事宜，談論之際並無發生爭執，氣氛亦無任何
    異常，渠等更不知已遭檢警人員監聽，自無可能因意識受到
    拘束而為不實陳述。且在偵查及審判中經提示並告以其內容
    要旨，陳○○坦承確有以上之對話內容，僅強調事後並未交
    貨（詳後述），故其陳述應具有真實性而無瑕疵可指，足徵
    陳○○確實因該名女子表示欲購買10顆硝甲西泮而與陳○○
    相約在三信家商之玄關見面交易。
  2.證人陳○○雖稱：「當時我身上沒有毒品，沒辦法交給他，
    我前往三信家商玄關是要過去跟他說我身上沒有東西，我也
    沒有打電話給庚○○，請他帶紅豆過來學校」云云，惟依陳
    ○○與被告庚○○於96年11月5 日19時17分7 秒許之通訊監
    察譯文顯示，被告庚○○確實曾以其所有之0000000000號行
    動電話撥打陳○○所有之0000000000號行動電話，告知陳○○忘記攜帶硝甲西泮出門交易，而陳○○復於被告庚○○要
    求其回家取貨後，表示要騎車出來拿硝甲西泮，是證人陳○○稱並沒有與被告庚○○聯絡顯屬虛罔。又衡情陳○○若確
    實手邊沒有硝甲西泮，何以於96年11月5 日18時55分51秒許
    ，該名女子再次聯絡陳○○，並未直接告知實情，甚至於同
    日19時20分許，親自趕赴約定會面之三信家商玄關處，只為
    了當面告知該名女子其身上並沒有攜帶硝甲西泮，陳○○如
    此捨本逐末之做法，顯與悖於常情，是其所辯顯屬迴避責任
    之飾詞，要無足採信。
  3.據上所述，被告庚○○確有與陳○○共同販賣硝甲西泮予持
    用0000000000門號行動電話之女子1 次之事實，堪予認定。
  (四)被告庚○○共同販賣愷他命、硝甲西泮予真實姓名年籍不詳
    、持用門號0000000000號行動電話、綽號多芬之女子部分：
  1.某真實姓名年籍不詳、綽號「多芬」之女子，分別於96年11
    月7 日凌晨1 時2 分22秒許、同日1 時6 分20秒許，持門號
    0000000000號行動電話，撥打陳○○所有門號0000000000號
    行動電話向其表示欲購買愷他命1 顆、硝甲西泮3 顆，陳○○遂聯絡庚○○自庚○○住處取出硝甲西泮3 顆，再由陳○○與庚○○一同前往高雄市「邱綜合外科」前，以500 元價
    格第三級毒品愷他命1 顆及第三級毒品硝甲西泮3 顆予綽號
    「多芬」之女子，並向其收取590 元等情，業據證人陳○○
    稱：「96年11月7 日1 時2 分、1 時4 分、1 時6 分、1 時
    10分的通聯內容，是綽號多芬的女子要向我買愷他命及紅豆
    ，因為那些毒品都放在庚○○家中，於是我就打電話要他將
    愷他命及紅豆拿出來，跟我一起送到邱綜合醫院給該名女子
    ，我們是以愷他命1 件500 元、紅豆1 顆30元之代價賣給她
    」（見少連偵字第157 號卷第152 頁）等語明確，並有下列
    通訊監察譯文可憑（見少連偵字第157 號卷第51頁，A 為陳
    ○○持用之0000000000門號行動電話、B 為綽號多芬之女子
    持用之0000000000門號行動電話、C 為庚○○持用之000000
    0000門號行動電話）：「（96年11月7 日1 時2 分22秒許）
    B ：我現在在邱綜合。
    A ：我拿過去。
    B ：好，你到了打給我。
    A ：幾件？褲子1 件嗎？到了打給妳。
    B ：好。
    （96年11月7 日1 時4 分7 秒許）
    A ：你快回來，陪我送去邱綜合。
    C ：好。
    （96年11月7 日1 時6 分20秒許）
    B ：再拿3 個紅的。
    A ：好。
    B ：我在邱綜合你知道吧。
    A ：知道。
    （96年11月7 日1 時10分46秒許）
    A ：你回去拿3粒紅的。
    C ：好。
    （96年11月7 日1 時36分56秒許）
    A ：到了，在邱綜合外面。
    B ：好，我下去。」
    依以上對話內容，可知該持用0000000000門號行動電話綽號
    多芬之女子，於96年11月7 日確實向陳○○接洽購買褲子（
    愷他命）、紅的（硝甲西泮），談論之際並無發生爭執，氣
    氛亦無任何異常，兩人更不知已遭檢警人員監聽，自無可能
    因意識受到拘束而為不實陳述。且在偵查及審判中經提示並
    告以其內容要旨，陳○○坦承確有以上之對話內容，僅強調
    沒有拿毒品給該名女子，故其陳述應具有真實性而無瑕疵可
    指。復徵諸陳○○與該女子通話時，所謂『褲子』的意思，
    就是愷他命；『紅的』的意思，是指一粒眠等情，復據證人
    陳○○說明綦詳（見少連偵字第157 號卷第152 頁）。衡情
    陳○○與被告庚○○若非從事非法之毒品交易，豈有於尋常
    通話之際仍使用暗語之必要，是證人陳○○於警詢及偵查中
    均證述自己有與被告庚○○共同販賣毒品，是陳○○所稱其
    於上揭時地接獲該綽號多芬之女子聯絡欲購買愷他命及硝甲
    西泮，其證述內容應可採信。
  2.證人陳○○雖稱：「該名女子是約我在那邊（邱綜合），要
    一起出去玩，當日也沒有拿毒品給她」云云，惟觀諸陳○○
    與該名女子之通聯譯文顯示，陳○○與該名女子始終未談及
    要一同外出之內容，而其對話內容始終在談論「拿褲子1 件
    」、「拿紅的3 個」等情，是陳○○所稱該名女子是要約我
    出去玩云云，是否可採即非無疑，況由陳○○於96年11月7
    日1 時4 分7 秒許，與被告庚○○之對話內容顯示，陳○○
    係向被告庚○○表示，陪我「送」去邱綜合，益徵被告庚○○與陳○○係相偕要前往邱綜合醫院送交該名女子洽購之愷
    他命及硝甲西泮無虞，是陳○○稱是與該名女子相約要出去
    玩云云，顯為事後卸責之詞，另觀諸同日1 時4 分7 秒及1
    時10分46秒許，被告庚○○與陳○○之通訊監察譯文顯示，
    被告庚○○確實均配合陳○○之要求，迅速返家取貨後，陪
    同陳○○送貨至邱綜合醫院，甚至於陳○○接獲該女子追加
    購買硝甲西泮3 顆時，被告庚○○不辭夜深仍折返家中拿貨
    ，益徵被告庚○○與陳○○間有共同販賣愷他命及硝甲西泮
    予該名女子之犯意聯絡甚明，是陳○○所稱當日並未拿毒品
    給該名女子之證言內容，顯係迴護被告庚○○，自不足以據
    為有利於被告庚○○無共同販賣愷他命及硝甲西泮之認定。
  3.據上所述，被告庚○○確有與陳○○共同販賣MDMA予持用00
    00000000門號行動電話之男子1 次之事實，堪予認定。
  (五)按販賣MDMA、愷他命及硝甲西泮均係違法行為，非可公然為
    之，且有其獨特之販售通路及管道，復無公定價格，容易增
    減分裝之份量，每次買賣之價量，可能隨時依雙方關係深淺
    、資力、需求量及對行情之認知、來源是否充裕、查緝鬆嚴
    、購買者被查獲時供述購買對象之可能風險評估等而異其標
    準，非可一概而論。被告庚○○既係於96年11月24日或25日
    、96年7 月間起至同年11月27日止，向真實姓名年籍不詳、
    綽號「小豪」之男子以每顆250 元之代價販入數量不詳之MD
    MA、向丁○○以MDMA每顆300 元、愷他命每公克400 元、硝
    甲西泮每顆20元之代價販入MDMA5 顆、愷他命30包、硝甲西
    泮60顆後，再以MDMA每顆450 元、愷他命1 公克500 元、硝
    甲西泮每顆30元之代價售出，則就MDMA每顆販入與售出間之
    100 元差價、愷他命每公克100 元之差價、硝甲西泮每顆10
    之差價，即為被告庚○○共同販賣上揭毒品之利得。是被告
    庚○○與陳○○共同販賣MDMA予真實姓名年籍不詳、持用門
    號0000000000號行動電話之男子；共同販賣硝甲西泮予真實
    姓名年籍不詳、持用門號0000000000號行動電話之女子；共
    同販賣愷他命、硝甲西泮予真實姓名年籍不詳、持用門號00
    00000000號行動電話、綽號多芬之女子，當有營利之意圖，
    亦堪認定。綜上所述，被告庚○○各次共同販賣MDMA、愷他
    命及硝甲西泮之罪證明確，犯行洵堪認定。
  (六)查MDMA係毒品危害防制條例第2 條第2 項第2 款所明定之第
    二級毒品；愷他命、硝甲西泮係毒品危害防制條例第2 條第
    2 項第3 款所明定之第三級毒品。是核被告庚○○販賣MDMA
    給持用0000000000門號行動電話之男子1 次（即事實欄三、
    (一)），係犯毒品危害防制條例第4 條第2 項販賣第二級毒品
    罪；販賣硝甲西泮給持用0000000000門號行動電話之女子1
    次（即事實欄三、(二)）及販賣愷他命、硝甲西泮給持用綽號
    「多芬」之女子1 次（即事實欄三、(三)），均係犯同條例第
    4 條第3 項販賣第三級毒品罪。被告庚○○與陳○○就上揭
    販賣MDMA、愷他命及硝甲西泮之犯行，均有犯意聯絡及行為
    分擔，為共同正犯。又被告庚○○所犯以上各罪，犯意各別
    ，行為互殊，應予分論併罰。另被告庚○○以上各次行為後
    ，毒品危害防制條例相關條文已修正公布施行，其中毒品危
    害防制條例第4 條第2 項販賣第二級毒品、第3 項販賣第三
    級毒品之併科罰金部分，其最高度分別由7,000,000 元提高
    為10,000,000元、5,000,000 元提高為7,000,000 元，修正
    後之條文，將併科罰金之數額提高，以修正前毒品危害防制
    條例第4 條第3 項之規定對被告較為有利。然毒品危害防制
    條例第17條亦同時修正，核修正後之毒品危害防制條例第17
    條第1 項規定除修正「因而破獲者」文字為「因而查獲其他
    正犯或共犯者」外，並刪除原條文「得減輕或免除其刑」之
    「得」字，於量刑適用上，自以修正後之規定對被告較為有
    利，則綜合比較新舊法之規定後，認被告庚○○所為，應適
    用98年11月22日修正施行後之毒品危害防制條例第4 條第1
    項、第17條之規定較為有利。經查，被告庚○○經警於96年
    11月27日查獲後，迭於96年11月28日、97年7 月1 日偵查中
    ，均指認丁○○即為供應其販賣MDMA、愷他命、硝甲西泮毒
    品之來源，嗣經檢察官分案偵查後於本案一併起訴，足認被
    告庚○○之行為符合供出來源之要件，即便其嗣後於審理中
    翻異前詞，仍不能因此即認其先前之供述為無效，爰依毒品
    危害防制條例第17條第1 項之規定，均減輕其刑。爰審酌被
    告庚○○明知毒品除嚴重傷害個人身心外，亦足以腐蝕民心
    國基，僅為一己私利，販售MDMA、愷他命及硝甲西泮以營利
    ，助長毒品之流通，並戕害他人身心，犯後猶否認犯行等一
    切情狀，量處被告庚○○販賣第二級毒品部分，處有期徒刑
    3 年8 月，被告庚○○販賣第三級毒品部分，共2 罪，均處
    有期徒刑2 年8 月。至於被告庚○○販賣MDMA、愷他命及硝
    甲西泮，實因貪念，並非迫於無奈，其犯罪情狀並未存有何
    種特殊原因或環境，在客觀上不足以引起一般同情，實無認
    為宣告法定最低度刑度尤嫌過重之情形，本院自無從適用刑
    法第59條酌減其刑，應併敘明。按刑法第51條數罪併罰定執
    行刑之立法方式，採限制加重原則，亦即非以累加方式定應
    執行刑，如以實質累加方式定應執行刑，則處罰之刑度顯將
    超過其行為之不法內涵，違反罪責原則，及考量因生命有限
    ，刑罰對被告庚○○造成之痛苦程度，係隨刑度增加而生加
    乘效果，非以等比方式增加，是以隨罪數增加遞減刑罰方式
    ，當足以評價被告庚○○行為不法性之法理（即多數犯罪責
    任遞減原則），爰就被告庚○○所犯傷害與販賣第二級、第
    三級毒品部分合併定應執行刑為有期徒刑6 年。
  (七)沒收：
  1.自被告庚○○處扣押之白色結晶顆粒6 包、圓形錠劑10顆，
    經送高雄市立凱旋醫院鑑定結果，分別含有愷他命成分（合
    計驗餘淨重3.172 公克；均含包裝袋，因殘留難以析離）及
    MDMA成分（合計驗餘淨重2.859 公克），而被告庚○○及陳
    ○○分別經採驗尿液送高雄市立凱旋醫院鑑定後結果顯示，
    渠等均無施用毒品之反應，堪信係上揭愷他命6 包及MDMA10
    顆，均係渠等販賣後剩餘之毒品，應分別依毒品危害防制條
    例第18條第1 項前段及刑法第38條第1 項第1 款之規定，各
    於MDMA及愷他命最後一次販賣之罪刑項下諭知沒收銷燬之及
    沒收。送驗耗損之部分，因已滅失，爰不另予宣告沒收銷燬
    及沒收。
  2.未扣案附掛門號0000000000號、附掛門號0000000000號之行
    動電話各1 支，分別為被告庚○○及陳○○所有，業據被告
    庚○○於警詢時供陳在卷（見少連偵字第157 號卷第140 頁
    ），且該手機係供被告庚○○及陳○○販賣MDMA、愷他命、
    硝甲西泮所用，已如前述，爰均依毒品危害防制條例第19條
    第1 項之規定及共犯責任共同原則，於被告庚○○相關宣告
    罪項下諭知沒收。
  3.又被告庚○○如附表乙所示各次販賣MDMA、愷他命、硝甲西
    泮所得之金錢，因分別係被告庚○○與陳○○犯罪所得之財
    物，各應依毒品危害防制條例第19條第1 項之規定，宣告連
    帶沒收之，如全部或一部不能沒收時，以其等財產抵償之。
  4.其餘扣案注射針筒20支、電子磅秤1 個、分裝勺1 支、空夾
    鏈袋40個、愷他命吸食工具1 組，無證據證明與本件被告庚○○犯罪相關，爰皆不予以諭知沒收。
四、至檢察官起訴被告陳冠仁違反槍砲彈藥刀械管制條例第12條
    第4 項之未經許可寄藏子彈犯行，業經本院以98年度審訴字
    第693 號判決判處有期徒刑6 月確定，併此敘明。
五、同案被告乙○○部分，待其到案後，另行審結，應併敘明。
據上論斷，應依刑事訴訟法第299 條第1 項前段，兒童及少年福
利法第70條第1 項，毒品危害防制條例第4 條第2 項、第3 項、
第17條第1 項、第19條第1 項，修正前毒品危害防制條例第4 條
第2 項、第3 項，刑法第277 條第1 項、第11條、第2 條第1 項
前段、第28條、第41條第1 項、第51條第5 款、第38條第1 項第
1 款，刑法施行法第1 條之1 ，判決如主文。
本案經檢察官壬○○到庭執行職務。
中    華    民    國    99    年    5     月    21    日
                  刑事第八庭  審判長法  官   王伯文
                                    法  官   蔣志宗
                                    法  官   謝宗翰
以上正本證明與原本無異。
如不服本判決應於收受送達後10日內向本院提出上訴書狀，並應
敘述具體理由；如未敘述上訴理由者，應於上訴期間屆滿後20日
內向本院補提理由書（均須按他造當事人之人數附繕本）「切勿
逕送上級法院」。
中    華    民    國    99    年    5     月    21    日
                                   書記官    李宗諺
附錄本件論罪法條
中華民國刑法第277條第1項
傷害人之身體或健康者，處 3 年以下有期徒刑、拘役或 1 千元
以下罰金。
修正前毒品危害防制條例
第4 條第2 項、第3 項
製造、運輸、販賣第二級毒品者，處無期徒刑或七年以上有期徒
刑，得併科新臺幣七百萬元以下罰金。
製造、運輸、販賣第三級毒品者，處五年以上有期徒刑，得併科
新臺幣五百萬元以下罰金。
修正後毒品危害防制條例
第4 條第2 項、第3 項
製造、運輸、販賣第二級毒品者，處無期徒刑或 7 年以上有期
徒刑，得併科新臺幣 1 千萬元以下罰金。
製造、運輸、販賣第三級毒品者，處 5 年以上有期徒刑，得併
科新臺幣 7 百萬元以下罰金。
刑法施行法第1條之1
中華民國94年1 月7 日刑法修正施行後，刑法分則編所定罰金之
貨幣單位為新臺幣。
94年1 月7 日刑法修正時，刑法分則編未修正之條文定有罰金者
，自94年1 月7 日刑法修正施行後，就其所定數額提高為30倍。
但72年6 月26日至94年1 月7 日新增或修正之條文，就其所定數
額提高為3倍。
附表甲
┌──┬────┬─────────────────────┐
│編號│犯罪事實│    主   文                               │
├──┼────┼─────────────────────┤
│ 1  │犯罪事實│丁○○共同犯傷害罪，處有期徒刑參月。      │
│    │欄一    │                                          │
├──┼────┼─────────────────────┤
│ 2  │犯罪事實│丁○○犯販賣第二級毒品罪，處有期徒刑柒年肆│
│    │欄二、(一)│月；未扣案附掛門號0000000000號及0000000000│
│    │        │號之行動電話各壹支，均沒收，如全部或一部不│
│    │        │能沒收時，追徵其價額；未扣案之販賣第二級毒│
│    │        │品所得財物新臺幣壹仟伍佰元沒收，如全部或一│
│    │        │部不能沒收時，以其財產抵償之。又犯販賣第三│
│    │        │級毒品罪，共伍罪，各罪處有期徒刑伍年肆月，│
│    │        │未扣案附掛門號0000000000號及0000000000號之│
│    │        │行動電話各壹支，應於所屬各次犯罪項下均沒收│
│    │        │，如全部或一部不能沒收時，追徵其價額；未扣│
│    │        │案之各次販賣毒品所得財物，其中販賣愷他命參│
│    │        │次，均各為新臺幣肆仟元、販賣硝甲西泮貳次，│
│    │        │均各為新臺幣陸佰元，應於所屬各次犯罪項下沒│
│    │        │收，如全部或一部不能沒收時，以其財產抵償之│
│    │        │。                                        │
├──┼────┼─────────────────────┤
│ 3  │犯罪事實│丁○○販賣第二級毒品，處有期徒刑柒年肆月。│
│    │欄二、(二)│未扣案之販賣第二級毒品所得財物新臺幣壹仟元│
│    │        │沒收，如全部或一部不能沒收時，以其財產抵償│
│    │        │之。                                      │
└──┴────┴─────────────────────┘
附表乙
┌──┬────┬─────────────────────┐
│編號│犯罪事實│    主   文                               │
├──┼────┼─────────────────────┤
│ 1  │犯罪事實│庚○○共同犯傷害罪，處有期徒刑參月。      │
│    │欄一    │                                          │
├──┼────┼─────────────────────┤
│ 2  │犯罪事實│庚○○共同販賣第二級毒品，處有期徒刑參年捌│
│    │欄三、(一)│月。扣案第二級毒品MDMA壹拾顆，沒收銷燬之；│
│    │        │未扣案附掛0000000000號及0000000000門號之行│
│    │        │動電話各壹支，均沒收，如全部或一部不能沒收│
│    │        │時，追徵其價額；未扣案之販賣第二級毒品所得│
│    │        │財物新臺幣肆佰伍拾元沒收，如全部或一部不能│
│    │        │沒收時，以其與陳○○之財產抵償之。        │
├──┼────┼─────────────────────┤
│ 3  │犯罪事實│庚○○共同販賣第三級毒品，處有期徒刑貳年捌│
│    │欄三、(二)│月。未扣案附掛0000000000門號之行動電話壹支│
│    │        │沒收，如全部或一部不能沒收時，追徵其價額；│
│    │        │未扣案之販賣第二級毒品所得財物新臺幣參佰元│
│    │        │沒收，如全部或一部不能沒收時，以其與陳○○│
│    │        │財產抵償之。                              │
├──┼────┼─────────────────────┤
│ 4  │犯罪事實│庚○○共同販賣第三級毒品，處有期徒刑貳年捌│
│    │欄三、(三)│月。扣案愷他命陸包（合計驗餘淨重參點壹柒貳│
│    │        │公克，連同包裝袋陸只）沒收；未扣案附掛0938│
│    │        │067833號及0000000000門號之行動電話各壹支，│
│    │        │均沒收，如全部或一部不能沒收時，追徵其價額│
│    │        │；未扣案之販賣第二級毒品所得財物新臺幣伍佰│
│    │        │玖拾元沒收，如全部或一部不能沒收時，以其與│
│    │        │陳○○財產抵償之。                        │
└──┴────┴─────────────────────┘


司法院資訊處製作；財團法人民間司法改革基金會備份。
